【裁判字號】    96,易,740
【裁判日期】    970229
【裁判案由】    竊盜
【裁判全文】
臺灣屏東地方法院刑事判決               96年度易字第740號
公  訴  人  臺灣屏東地方法院檢察署檢察官
被      告  甲○○
輔  佐  人
即被告之子  賴正中
上列被告因竊盜案件，經檢察官提起公訴（96年度偵緝字第388
號），茲因被告就被訴事實為有罪之陳述，經告知簡式審判程序
意旨，並聽取公訴人及被告意見後，本院裁定依簡式審判程序審
理，判決如下：
    主  文
甲○○共同攜帶兇器、踰越牆垣竊盜，累犯，處有期徒刑拾月。
扣案油壓剪壹把沒收。
    事  實
一、甲○○有多次犯竊盜罪經法院判刑確定並執行完畢之紀錄，
    最近一次係因兩件竊盜案件，各經臺灣臺中地方法院92年度
    易字第2363號判處有期徒刑10月、臺灣高等法院臺中分院93
    年度上易字第801 號（臺灣臺中地方法院93年度易字第775
    號）判處有期徒刑1 年4 月，分別確定後，經臺灣高等法院
    臺中分院93年度聲字第846 號裁定應執行有期徒刑2 年，於
    民國93年3 月23日入監執行，94年12月30日因期滿出監而執
    行完畢。
二、詎其經前開有期徒刑執行完畢後5 年內，仍不知悔悟，復與
    江明儒（另案本院判決確定）共同基於意圖為自己不法所有
    之竊盜犯意聯絡，於民國96年4 月30日凌晨2 時30分（起訴
    書誤載為同日凌晨5 時30分），共乘江明儒駕駛之車牌號碼
    XI-6817 號自用小貨車至屏東市○○路134 號，現由財政部
    國有財產局管理之屏東菸廠廠區，旋由甲○○持因不詳之人
    棄置而甫據其拾獲並取得所有權，客觀上可作為兇器使用之
    油壓剪1 把，並沿該址臨民生路小巷牆垣覓得上方鐵絲網缺
    口一處，而與江明儒魚貫翻越進入（侵入附連圍繞土地部分
    未據告訴），共同以徒手卸下該廠倉庫所設白鐵製鐵門4 片
    ，並以鐵鎚、螺絲起子拆卸門框銅條12條之方式竊盜得手後
    ，合力藉現場附近放置之手推車搬運、裝載至上開自用小貨
    車上，嗣2 人於同日清晨5 時30分許欲駕車離去時，為巡邏
    警員發現可疑而查獲，當場將江明儒逮捕並扣得上開竊得之
    白鐵製鐵門4 片、門框銅條12條（業經國有財產局臺灣南區
    辦事處業務承辦人員領回）及油壓剪1 把，惟甲○○則乘隙
    逃逸。
二、案經屏東縣警察局屏東分局報告臺灣屏東地方法院檢察署檢
    察官偵查起訴。
    理  由
一、前揭犯罪事實，業據被告甲○○於偵查中及本院審理時自白
    不諱，並與證人即同案被告江明儒、證人即管理該廢棄菸廠
    之人洪松義於警詢中證述之情節大致相符，復有屏東縣警察
    局屏東分局偵查報告、搜索扣押筆錄暨扣押物品目錄表各1
    份、贓物認領保管單、屏東菸葉廠平面配置圖、車籍基本資
    料查詢表各1 紙、現場照片5 幀附卷可參，被告自白竊盜犯
    行堪認與事實相符。本件被告犯罪事證已臻明確，應依法論
    科。
二、按刑法第321 條第1 項第3 款之攜帶兇器竊盜罪，係以行為
    人攜帶兇器竊盜為其加重條件，此所謂兇器，其種類並無限
    制，凡客觀上足對人之生命、身體、安全構成威脅，具有危
    險性之兇器均屬之，且祇須行竊時攜帶此種具有危險性之兇
    器為已足，並不以攜帶之初有行兇之意圖為必要，最高法院
    著有79年臺上字第5253號判例可資參照。前揭時地被告甲○
    ○犯罪時所持之油壓剪係以金屬材料製造，以破壞堅韌物體
    結構為目的而製造之手工具，材質堅硬、銳利，造型厚實且
    易於握持運使，對於人體顯然具有危險性，為前開所稱之兇
    器。核被告甲○○所為，係犯刑法第321 條第1 項第2 款、
    第3 款之攜帶兇器、踰越牆垣竊盜罪。其與江明儒就前揭竊
    盜犯行，有犯意聯絡及行為分擔，均為共同正犯。公訴意旨
    雖漏未就被告甲○○前開竊盜時並有踰越牆垣之加重要件並
    予論列，惟按同一竊盜行為同時具備刑法第321 條第1 項所
    列數款加重條件，既仍屬實質上之一罪（最高法院76年度臺
    上字第3291號判決參照），自應由本院併予論究，附此敘明
    。又被告甲○○前因犯竊盜罪，經臺灣臺中地方法院92年度
    易字第2363號判處有期徒刑10月確定，並與另案犯竊盜罪而
    經臺灣高等法院臺中分院93年度上易字第801 號（臺灣臺中
    地方法院93年度易字第775 號）判處有期徒刑1 年4 月確定
    部分，併經臺灣高等法院臺中分院93年度聲字第846 號裁定
    應執行有期徒刑2 年，於93年3 月23日入監執行，94年12月
    30日因期滿出監而執行完畢，有臺灣高等法院被告前案紀錄
    表及臺灣屏東地方法院檢察署刑案資料查註紀錄表各1 份在
    卷可按，乃受徒刑之執行完畢，5 年以內因故意而再犯本件
    有期徒刑以上之罪，應依累犯之規定，加重其刑。
三、爰審酌被告甲○○之年齡、品行、智識能力、犯罪手段、情
    節、所得財物之價值、對於法益所生侵害之程度，其為48年
    6 月19日出生、受有國中畢業教育程度、以臨時工為業之人
    ，有警詢年籍資料在卷可參，前有多次犯竊盜罪經法院判刑
    確定並執行完畢之紀錄，除前開構成累犯要件部分已如前述
    ，不再重複評價者外，尚有：(一)72年間一犯竊盜罪，經臺灣
    高雄地方法院72年度訴字第561 號判處有期徒刑10月確定，
    於72年8 月24日入監執行，72年12月26日因期滿出監執行完
    畢；(二)77年間又犯竊盜罪，經臺灣臺中地方法院77年度易字
    第959 號判處有期徒刑10月確定，於72年6 月30日入監執行
    ，嗣經裁定減為有期徒刑5 月，於77年11月28日因期滿出監
    執行完畢；(三)81年間三犯竊盜罪，經臺灣臺中地方法院81年
    度易字第2544號判處有期徒刑1 年確定，於81年7 月9 日入
    監執行，82年7 月8 日因期滿出監執行完畢；(四)85年間再犯
    竊盜罪，經臺灣高等法院臺中分院85年度上易字第1568號（
    臺中地方法院85年度易字第2517號）判處有期徒刑1 年6 月
    確定，於86年6 月13日入監執行；(五)86年間五犯竊盜等罪，
    經臺灣臺中地方法院86年度易字第1824號判處有期徒刑1 年
    10月確定，接續前開(四)部分所示之刑執行，於89年4 月8 日
    因縮刑假釋出監，89年7 月4 日期滿未經撤銷假釋而執行完
    畢；(六)89年間六犯竊盜罪，經臺灣臺中地方法院89年度易字
    第3884號判處有期徒刑1 年確定，於90年5 月16日入監執行
    ，91年4 月1 日因縮刑期滿出監執行完畢，有臺灣高等法院
    被告前案紀錄表及臺灣屏東地方法院檢察署刑案資料查註紀
    錄表各1 份在卷可按，連同前開構成累犯要件部分，此前僅
    因犯竊盜罪經法院判刑確定者即達8 筆之多，素行欠佳，並
    考量其侵入廢棄廠址竊盜之方式、與共犯之分工、竊盜所得
    鐵門、門框銅條之價值、犯罪所持工具油壓剪對法益所生危
    險之程度，犯罪經查獲並通緝到案後，已知坦認犯行之犯後
    態度，及經起訴後，於本院審理中再經通緝期間，另因攀爬
    並拉扯高壓電纜線而遭嚴重電擊致四肢截肢，受有重大痛苦
    等一切情狀，量處如主文所示之刑，以資儆懲。
四、本件被告犯罪時間雖在96年4 月26日即中華民國96年罪犯減
    刑條例第2 條第1 項規定之減刑條件適用截止基準日前，然
    其偵查中係因通緝到案，與自動歸案之要件不符，依中華民
    國96年罪犯減刑條例第5 條規定，不得依該條例減刑，附此
    敘明。
五、扣案油壓剪1 把依被告甲○○供述，乃其前揭犯罪前甫拾獲
    之他人棄置物，而據其依所有之意思先占取得所有權，並持
    以供本件犯罪使用之物，應依刑法第38條第1 項第2 款諭知
    沒收。
據上論斷，應依刑事訴訟法第273 條之1 第1 項、第299 條第1
項前段，刑法第28條、第321 條第1 項第2 款、第3 款、第47條
第1 項、第38條第1 項第2 款，判決如主文。
本案經檢察官許英輝到庭執行職務
中    華    民    國    97    年    2     月    29    日
                    刑事第二庭  法  官  陳松檀
以上正本證明與原本無異。
如不服本判決應於收受本判決送達後10日內向本院提出上訴書狀
，其未敘述上訴理由者，並得於提起上訴後10日內向本院補提理
由書狀（均須按他造當事人之人數附繕本）「切勿逕送上級法院
」
中    華    民    國    97    年    2     月    29    日
                                書記官  林祥玉
附錄本判決論罪之法條：
中華民國刑法第321條
犯竊盜罪而有左列情形之一者，處六月以上、五年以下有期徒刑
：
一、於夜間侵入住宅或有人居住之建築物、船艦或隱匿其內而犯
    之者。
二、毀越門扇、牆垣或其他安全設備而犯之者。
三、攜帶兇器而犯之者。
四、結夥三人以上而犯之者。
五、乘火災、水災或其他災害之際而犯之者。
六、在車站或埠頭而犯之者。
前項之未遂犯罰之。


司法院資訊處製作；財團法人民間司法改革基金會備份。
